【裁判字號】    88,易,2430
【裁判日期】    890131
【裁判案由】    毒品危害防制條例
【裁判全文】
臺灣桃園地方法院刑事判決                        八十八年度易字第二四三號
    公  訴  人  台灣桃園地方法院檢察署檢察官
    被      告  甲○○
右列被告因毒品危害防制條例案件，經檢察官提起公訴（八十八年度毒偵字第五○三
號）及移送併辦（八十八年度毒偵字第一六九七號），本院判決如左：
        主  文
甲○○連續施用第二級毒品，處有期徒刑拾月。
扣案第二級毒品安非他命參包（毛重三‧五公克、淨重二‧一公克）沒收銷毀。
        事  實
一、甲○○前於民國七十九年起至八十七年六月十六日連續多次施用第二級毒品安非
    他命，經本院於八十七年六月十七日以八十七年度毒聲字第三八三號裁定送觀察
    、勒戒後，認無繼續施用毒品之傾向，由台灣桃園地方法院檢察署檢察官於八十
    七年七月十日以八十七年度偵字第八九一八號不起訴處分書不起訴處分確定。竟
    不知悔改，自前案觀察、勒戒執行完畢後，又基於概括之犯意，自八十七年七月
十一日起至八十八年十二月三十一日止，連續多次施用第二級毒品安非他命，經
    本院於八十八年一月一日以八十八年度毒聲字第四號裁定送觀察、勒戒，認有繼
    續施用毒品之傾向，經台灣桃園地方法院檢察署檢察官送戒治所強制戒治執行，
    並以八十八年度偵字五九八號偵查案件起訴，經本院於八十八年四月八日以八十
    八年度易字第四八九號判處有期徒刑六月，經台灣高等法院於八十八年十月十五
    日上訴駁回確定，未及執行。於八十八年五月二十六日因停止強制戒治出所，保
    護管束期間，又基於概括之犯意，自八十八年六月間某日起至同年十一月二十三
    日止，連續在桃園縣八德市○○路八○一巷一二○弄一四號住處等地，將第二級
    毒品安非他命置於吸食器內，點火燻烤使生煙氣後，藉此施用多次。其間甲○○
    於八十八年八月二日前往台灣桃園地方法院檢察署報到採尿檢驗，呈第二級毒品
    安非他命陽性反應，而為台灣桃園地方法院檢察官發覺上開犯罪，又於八十八年
    十一月二十三日下午十一時三十分許，在桃園縣中壢市○○路郵局前為警查獲，
    並扣得其所有供施用之第二級毒品安非他命三包（毛重三‧五公克、淨重二‧一
    公克）。
二、案經台灣桃園地方法院檢察署檢察官自動檢舉偵查起訴及台北縣警察局蘆洲分局
    報請同署檢察官移送併辦。
        理  由
一、右揭事實業據被告甲○○自白不諱，其於八十八年八月二日、同年十一月二十三
    日所採尿液經鑑定又均呈安非他命陽性反應，有台灣檢驗科技股份有限公司濫用
    藥物尿液檢驗報告、台北縣衛生局尿液煙毒檢驗成績書各一紙在卷為憑；其於八
    十八年十一月二十三日為警查獲時之藥物，經檢驗亦確認係安非他命，復有卷附
    台北縣警察局蘆洲分局查獲涉嫌毒品危害防制條例毒品初步檢驗報告單可按。被
    告前於七十九年起至八十七年六月十六日施用第二級毒品安非他命，經本院於八
    十七年六月十七日以八十七年度毒聲字第三八三號裁定送觀察、勒戒後，認無繼
    續施用毒品之傾向，由台灣桃園地方法院檢察署檢察官於八十七年七月十日以八
    十七年度偵字第八九一八號不起訴處分確定。嗣自八十七年七月十一日起至八十
    八年十二月三十一日止，又施用第二級毒品安非他命，經本院於八十八年一月一
    日以八十八年度毒聲字第四號裁定送觀察、勒戒，認有繼續施用毒品之傾向，經
    台灣桃園地方法院檢察署檢察官送戒治所強制戒治執行，並以八十八年度偵字五
    九八號偵查案件起訴，經本院於八十八年四月八日以八十八年度易字第四八九號
    判處有期徒刑六月，經台灣高等法院於八十八年十月十五日上訴駁回確定等節，
    有本院被告全國前案紀錄表、台灣桃園地方法院檢察署刑案資料查註記錄表各一
    紙在卷為憑，復經本院調閱上開刑事卷宗查閱屬實。本件事證明確，犯行堪以認
    定。
二、按安非他命為毒品危害防治條例第二條第二項第二款所規範之第二級毒品，被告
    予以施用，係犯同條例第十條第二項之施用第二級毒品罪，其施用第二級毒品安
    非他命前持有第二級毒品安非他命之低度行為，為施用之高度行為所吸收，不另
    論罪。又其多次犯行，時間緊接，手段相似，顯係基於概括之犯意多次觸犯犯罪
    構成要件相同之罪名，應論以連續犯一罪，並加重其刑。被告八十八年六月起至
    同年八月二日前九十六小時間，暨八十八年八月二日起至同年十一月二十三日間
    連續施用第二級毒品之行為，雖未據公訴人起訴，惟該部分犯行與公訴人所指述
    者有連續犯裁判上一罪關係，基於審判不可分原則，本院自得併予審理，附此敘
    明。爰審酌被告所犯限於自殘，尚未對社會造成重大危害，且犯後坦承犯行等一
    切情狀，量處如主文所示之刑。
三、扣案安非他命參包（毛重三‧五公克、淨重二‧一公克）為查獲之第二級毒品，
    應依毒品危害防制條例第十八條第一項前段為沒收銷毀之諭知。
四、據上論斷，應依刑事訴訟法第二百九十九條第一項前段，毒品危害防治條例第十
    條第二項，第二十條第三項前段、第十八條第一項前段，刑法第十一條前段，第
    五十六條，判決如主文。
本案經檢察官呂理銘到庭執行職務。
中      華      民      國      八十九      年    一    月    三十一    日
                                臺灣桃園地方法院刑事第四庭
                                      法  官  楊  得  君
右正本證明與原本無異。
如不服本判決，應於判決送達後十日內向本院提出上訴狀( 應附繕本 )，上訴於
臺灣高等法院。
                                      書記官  簡  慧  瑛
中       華      民      國      八十九      年   二    月       二     日
附論罪科刑依據之法條：
毒品危害防制條例第十條
施用第一級毒品者，處六月以上五年以下有期徒刑。
施用第二級毒品者，處三年以下有期徒刑。


司法院資訊處製作；財團法人民間司法改革基金會備份。
